臺灣臺中地方法院刑事判決                          九十一年度易字第九八二號
    公  訴  人  臺灣臺中地方法院檢察署檢察官
    被      告  乙○○
右列被告因竊盜案件，經檢察官提起公訴（九十一年度偵字第五四三五號），本院判
決如左：
    主  文
乙○○竊盜，處拘役伍拾日，如易科罰金，以參佰元折算壹日，緩刑貳年。
    事  實
一、乙○○於民國九十一年三月上旬某日，在其位於臺中市○○區○○路十五之十七
    號住處前，見有懸掛車牌號碼ＪＷＱ—九九一號重型機車停在該處鑰匙未取走（
    該機車真正車牌號碼為ＡＳＫ—六九九號，為甲○○所有，於九十一年一月七日
    上午十時四十五分許，在臺中市○區○○○路五八巷六號前失竊；ＪＷＱ—九九
    一號車牌則為丙○○所有，於九十一年一月十七日晚間至十八日凌晨，在臺中市
    東海大學停車場失竊），竟意圖為自己不法之所有，竊取該機車，得手後供己騎
    用。嗣於九十一年三月十八日晚間十時許，騎乘上開機車行經臺中市○○路與惠
    文路口時，為警查獲。
二、案經臺中市警察局移送臺灣臺中地方法院檢察署檢察官偵查起訴。
    理  由
一、訊據被告乙○○固承認有於右揭時地，騎乘該機車為警查獲之事實，惟否認有何
    竊盜犯行，辯稱：伊見到機車停放該處已久，係因查獲當天臨時有急事外出，沒
    有交通工具，始貪圖一時方便予以騎用，伊並沒有將機車據為己有之意思云云。
    然查：右揭事實，業據被害人甲○○、丙○○指述綦詳（見偵卷第七、八頁），
    並有機車各項異動登記書一紙及車輛竊盜、車牌失竊個別查詢報表—查詢車輛認
    可資料、贓物認領保管單各二份附卷可稽（見偵卷第十四至十八頁），且依被告
    於檢察官九十一年三月十九日偵訊時自承：伊於一個月前發現機車停在該處，發
    現時鑰匙插在機車上忘了取走，因伊所有之機車壞掉，故於二星期前開始騎用該
    機車充當交通工具，機車內仍有一半以上之汽油等語（見偵卷第二七、二八頁）
    ，足見被告明知該機車並非他人棄置不用之物，竟仍貪圖便利而予竊取，迄查獲
    日止已騎用二星期之久。被告事後翻異前供，改稱：僅曾於查獲當日騎用該機車
    云云，不足採信，本件事證明確，被告犯行堪以認定。
二、核被告所為，係犯刑法第三百二十條第一項之普通竊盜罪。爰審酌被告素行良好
    ，前無任何犯罪紀錄，有臺灣高等法院被告全國前案紀錄表附卷可憑（見本院卷
    第四頁），因貪圖便利而予行竊，犯罪動機尚屬單純，且於本院審理時態度良好
    ，具有悔意等一切情狀，量處如主文所示之刑，並諭知易科罰金之折算標準。又
    被告未曾受有期徒刑以上刑之宣告，有前揭前案紀錄表可參，其因一時失慮致罹
    刑章，歷此偵審程序及刑之宣告，當知所警惕而無再犯之虞，本院認所宣告之刑
    以暫不執行為適當，併予宣告緩刑二年，以啟自新。
據上論斷，應依刑事訴訟法第二百九十九條第一項前段，刑法第三百二十條第一項、
第四十一條第一項前段、第七十四條第一款，罰金罰鍰提高標準條例第一條前段、第
二條，判決如主文。
本案經檢察官劉志文到庭執行職務。
中      華      民      國      九十一    年      五    月    二十一    日
                                臺灣臺中地方法院刑事第四庭
                                    審判長法  官  王  國  棟
                                          法  官  張  靜  琪
                                          法  官  羅  智  文
右正本證明與原本無異。
如不服本判決，應於判決送達後十日內向本院提出上訴狀，上訴於臺灣高等法院臺中
分院( 須附繕本 )。
                                          書記官
中      華      民      國      九十一    年      五    月    二十二    日
附錄論罪科刑法條
刑法第三百二十條第一項
意圖為自己或第三人不法之所有，而竊取他人之動產者，為竊盜罪，處五年以下有期
徒刑、拘役或五百元以下罰金。
